# 关于弃置费用的重新确认

提问人：曼珠沙华望月 时间：2018-02-11 20:35:56
弃置费用重新确认，预计负债条件大于该固定资产账面价值。把固定资产账面价值折为 0 后，剩下一部分放到哪个科目。

回答人：chenyiwei
参考《企业会计准则解释第 6 号》第一条：
一、企业因固定资产弃置费用确认的预计负债发生变动的，应当如何进行会计处理？ 答：企业应当进一步规范关于固定资产弃置费用的会计核算，根据《企业会计准则第 4 号——固定资产》应用指南的规定，对固定资产的弃置费用进行会计处理。 本解释所称的弃置费用形成的预计负债在确认后，按照实际利率法计算的利息费用应当确认为财务费用；由于技术进步、法律要求或市场环境变化等原因，特定固定资产的履行弃置义务可能发生支出金额、预计弃置时点、折现率等变动而引起的预计负债变动，应按照以下原则调整该固定资产的成本： (1)对于预计负债的减少，以该固定资产账面价值为限扣减固定资产成本。如果预计负债的减少额超过该固定资产账面价值，超出部分确认为当期损益。 (2)对于预计负债的增加，增加该固定资产的成本。 按照上述原则调整的固定资产，在资产剩余使用年限内计提折旧。一旦该固定资产的使用寿命结束，预计负债的所有后续变动应在发生时确认为损益。

提问人：曼珠沙华望月 时间：2018-02-12 09:00:53
借：预计负债 贷：固定资产 贷：营业外收入吗？
这样大的数影响当期损益好大的。

回答人：chenyiwei
按照规定的字面意思是这样了。但我理解导致确认当期收益的情况应当是极其罕见的，建议确保此处对预计负债的冲销有充分证据支持。